【裁判字號】    96,上訴,4655
【裁判日期】    970408
【裁判案由】    侵占等
【裁判全文】
臺灣高等法院刑事判決                96年度上訴字第4655號
  上  訴  人  台灣板橋地方法院檢察署檢察官
  上  訴  人
  即  被  告  甲○○
上列上訴人因侵占案件，不服台灣板橋地方法院95年度訴字第34
88號，中華民國96年9月27日第一審判決（起訴案號：台灣板橋
地方法院檢察署95年度偵緝字第1163號），提起上訴，本院判決
如下：
    主  文
原判決撤銷。
甲○○連續意圖為自己不法之所有，而侵占對於業務上所持有之
物，處有期徒刑壹年，減為有期徒刑陸月，如易科罰金，以銀元
佰元即新臺幣玖佰元折算壹日。
    事  實
一、甲○○自民國七十九年三月三日起至八十九年十一月一日止
    ，在新光人壽保險股份有限公司（下稱新光保險公司）擔任
    三重駐區重陽收費處區主任，為從事業務之人，竟基於意圖
    為自己不法所有之概括犯意，自八十九年二月間起至同年十
    二月間止，分於如附表所示之時間，在不詳地點，連續將保
    戶繳交給新光保險公司，由甲○○代為收取之保費、保單貸
    款利息、貸款償還款侵占入己，累積共侵占新臺幣（下同）
    二百六十五萬二千四百八十一元（起訴書誤載為二百六十三
    萬八千五百八十元，惟此部分已經檢察官於九十六年三月六
    日提出補充理由書自行更正，見地院卷第46頁）。其中(一)有
    關胡炯輝部分之侵占方式，係金舜企業有限公司（下簡稱金
    舜公司）以該公司名義製作完成之「個人壽險集體投保彙繳
    保件申請書」（下簡稱集彙件申請書）私文書交給甲○○（
    甲○○係代理新光人壽保險公司收取）後，由甲○○在該私
    文書上將原不屬金舜企業有限公司員工之不知情被保險人胡
    炯輝冒填載為該公司之員工而變造該文書，持以向新光保險
    公司辦理「集彙件」專案之保險申請，以減少被保險人百分
    之三之保費支出，致新光保險公司陷於錯誤，同意保險後，
    使胡炯輝所應繳納之之保險費用減少百分之三，藉此詐術，
    使第三人胡炯輝獲得財產上不法利益，並足以生損害於金舜
    企業有限公司及新光保險公司。而待胡炯輝繳納保費給甲○
    ○（甲○○係代理新光人壽保險公司收取保費）後，甲○○
    即如前述，在附表所示之時間予以侵占入己；(二)有關呂仁君
    、陳麗琴、林金蓮、徐文和、黃麗花及陳國財部分之侵占方
    式，係揚益實業有限公司（下簡稱揚益公司）以該公司名義
    製作完成如同上述之集彙件申請書私文書，交給甲○○（甲
    ○○係代理新光保險公司收取）後，由甲○○在該私文書上
    ，將原不屬揚益實業有限公司員工之不知情呂仁君、陳麗琴
    、林金蓮、徐文和、黃麗花及陳國財填載為該公司之員工而
    變造該私文書，持以向新光保險公司辦理「集彙件」專案之
    保險申請，以減少被保險人百分之三之保費支出，致新光保
    險公司陷於錯誤，同意保險後，使呂仁君、陳麗琴、林金蓮
    、徐文和、黃麗花及陳國財所應繳納之之保險費用各減少百
    分之三，藉此詐術，使第三人呂仁君、陳麗琴、林金蓮、徐
    文和、黃麗花及陳國財獲得財產上不法利益，並足以生損害
    於揚益實業有限公司及新光保險公司。而待呂仁君、陳麗琴
    、林金蓮、徐文和、黃麗花及陳國財繳納保費後，甲○○即
    如前述，在附表所示之時間予以侵占入己。
二、案經新光保險公司向臺灣板橋地方法院檢察署提出告訴，並
    經該署檢察官偵查提起公訴。
    理  由
一、被告甲○○對於上揭犯罪事實在原審及本院均就被訴事實作
    有罪之陳述並坦承不諱（見本院審判筆錄第二頁），核與證
    人許麗琴、劉曰蘭證述情節相符（見臺灣板橋地方法院檢察
    署九十五年度偵緝字第一一六三號卷第九十四頁至第九十五
    頁），復有告訴人所提出挪用公款明細表一份暨金舜公司及
    揚益公司個人壽險集體投保彙繳保件申請書影本在卷可資佐
    證，足認被告於本院審理中出之任意性之自白與事實相符，
    從而本件事證明確，被告犯行已堪認定。至於公訴意旨另稱
    「被告另偽造進來機械工業有限公司、金舜企業有限公司、
    義隆國際有限公司、揚益實業有限公司之員工在職證明書，
    將不知情之呂仁君、陳麗琴、林金蓮、胡炯輝、徐文和、黃
    麗花及陳國財等保戶列為上開公司之員工，持向新光保險公
    司辦理「集彙件」專案之保險申請，因認被告此部分偽造員
    工在職證明書行使，另犯刑法第216、210條之罪嫌」等語，
    經查，被告否認有偽造該在職證明書，告訴代理人乙○○亦
    稱被告沒有偽造各該在職證明書（見本院97年3月19日審判
    筆錄第13頁），經核全卷亦無該偽造之在職證明書附卷，此
    部分係公訴人之誤認，被告此部分之犯罪不能證明，惟依公
    訴意旨認與論罪部分有裁判上一罪之關係，爰不另為無罪之
    諭知。至於檢察官依告訴人之聲請上訴稱：「原審判決附表
    所示侵占金額與實際告訴人遭侵占之金額並不相符，被告於
    與告訴人核對金額時，就有無侵占保戶李俊義等人新台幣（
    下同）112萬3000元之保單貸款坦承不諱，然於原審審理中
    復反覆其詞，故原審認定之侵占金額265萬2481元容有誤解
    ，應以被告於附帶民事訴訟中坦承之377萬5481元較為可採
    。因之，請求本檢察官上訴，經核尚非顯無理由。」，經本
    院命告訴人陳報告訴人主張之被告另侵占之1,123,000元（
    連同原審判決認定之被告侵占2,652,481元，共為3,775,481
    元），究係侵占何種款項及侵占之詳情，據告訴代理人乙○
    ○在本院陳述稱：「這1,123,000元是被告以保險單辦理保
    險單質押貸款之金額」、「台灣板橋地方法院判決未認定之
    1,123,000元係被告未經保戶之同意，擅自以保戶之保險單
    辦理保單貸款，並將冒貸所得之款項加以侵占，受害保戶及
    金額分別為李俊義110,000元、李俊明124,000元、李傑雄51
    0,000元，李吳明珠249,000元及鍾金順130,000元。」（本
    院卷第70、71、67頁），而被告就此則供稱：「告訴代理人
    的陳述正確，李俊義等五人的保險單質押貸款金額共1,123,
    000元是我冒貸的，貸款當時李俊義等五人都不知道，這部
    分我也認罪。」第查依此告訴代理人陳述，此1,123,000 元
    乃被告未經被保險人（保戶）之同意，冒用保戶之保險單向
    告訴人新光保險公司辦理保單質押貸款冒貸，告訴人指稱之
    此事實縱然實在，被告所為應係冒用偽造保戶名義之貸款申
    請書私文書向新光人壽保險公司詐貸保單貸款而取得各該貸
    款金額，核其所為，係犯刑法第216條、第210條之行使偽造
    保戶名義之貸款申請書及向新光人壽保險公司冒貸而詐取保
    單貸款之刑法第339條第1項詐欺罪罪嫌，核非侵占犯行。而
    本案起訴書係起訴被告侵占告訴人所有之保戶繳交之保費、
    保單貸款利息、貸款償還款，暨變造上開金舜公司及揚益公
    司集彙件申請書私文書，以此詐術使非各該公司員工之第三
    人得減少給付百分之三保費之財產上不法利益。核本案檢察
    官起訴之事實與檢察官依告訴人聲請上訴之上開上訴事實，
    二者行為犯罪態樣不同，犯意個別，檢察官上訴書所指事實
    ，難認為與本案有裁判上一罪之關係，自非應在本院審判範
    圍內，併予敘明。
二、查被告行為後，刑法於94年2月2日修正公布，並於95年7月1
    日施行，同法第2條亦有修正。按行為後法律有變更者，適
    用行為時之法律，但行為後之法律有利於行為人者，適用最
    有利於行為人之法律，現行刑法第2條第1項訂有明文。此規
    定乃與刑法第1條罪刑法定主義契合，而貫徹法律禁止溯及
    既往原則，係規範行為後法律變更所生新舊法律比較適用之
    準據法，有最高法院95年5月23日95年度第8次刑庭會議決議
    可參，是刑法第2條本身雖經修正，但刑法第2條本身尚無比
    較新舊法之問題，先於辨明。又以本次刑法修正之比較新舊
    法，應就罪刑有關之共犯、未遂犯、想像競合犯、牽連犯、
    連續犯、結合犯，以及累犯加重、自首減輕暨其他法定加減
    原因（如身分加減）與加減例等一切情形，綜其全部罪刑之
    結果而為比較，最高法院亦著有上開決議可資參照。
  (一)罰金最低額新舊法比較：
    本案論罪之刑法第336條第2項及第339條俱有罰金刑之規定
    ，而被告行為後修正之刑法第33條第5款規定罰金刑為新台
    幣1千元以上，以百元計算之。而被告行為時之刑法第33 條
    第5款則規定罰金為1元以上，且以銀元為計算單位，經依罰
    金罰鍰提高標準條例第1條前段以及現行法規所規定貨幣單
    位折算新台幣條例第2條規定折算後，罰金刑即為新台幣30
    元以上，經比較修正前、後法律規定之結果，修正後之法律
    關於罰金刑之規定，並不較有利於被告。
  (二)牽連犯之新舊法比較：
    刑法第55條牽連犯之規定，業於94年2月2日修正刪除，並於
    95年7月1日施行。若依被告行為時牽連犯之規定，被告之數
    個犯罪行為係從一重處斷。惟新法修正刪除牽連犯後，被告
    之數個犯罪行為即需分論併罰，新舊法比較結果，新法關於
    牽連犯之刪除，並不較有利於被告。
  (三)連續犯之新舊法比較：
    被告行為後，刑法第56條連續犯之規定，業於94年1月7日修
    正刪除，同年2月2日經總統公布，並於95年7月1日施行，則
    被告之犯行，行為後新法以刪除連續犯之規定，自屬法律有
    變更。而被告於舊法時期所犯多次業務侵占之犯行，依新法
    個別多次論斷（即數罪並罰）之結果，其刑度顯較修正前應
    依刑法第56條規定，論以連續業務侵占罪僅得以加重其刑至
    2分之1為重，比較新舊法之結果，以舊法連續犯之規定，較
    有利於被告。
  (四)揆諸前揭最高法院決議及修正刑法第2條第1項前段、後段規
    定之「從舊、從輕」原則，綜合被告全部罪刑之結果而為比
    較，本案以被告行為時之刑法上述規定較有利於被告，自應
    適用被告行為時之法律，及修正前刑法之相關規定及罰金罰
    鍰提高標準條例第1條前段規定，予以論處。
三、被告於行為時，係在新光保險公司擔任三重駐區重陽收費處
    區主任，為從事業務之人，核被告所為，其意圖為自己不法
    所有而侵占業務上所持有之款項，係犯修正前刑法第三百三
    十六條第二項業務侵占罪；其在金舜公司及揚益公司製作完
    成之集彙件申請書上擅自填載非各該公司員工之上開第三人
    姓名，使各該第三人得到少繳保險費用之利益，核犯刑法第
    二百十六條之行使第二百十條之變造私文書罪（其變造之低
    度行為，為行使所吸收，不另論罪）及修正前刑法第三百三
    十九條第二項之詐欺得利罪。被告先後所犯各罪之多次犯行
    ，均時間緊接，所犯係構成要件相同之罪名，顯係各均基於
    概括犯意反覆為之，均各為連續犯，應依修正前刑法第五十
    六條規定以一罪論，並加重其刑。又所犯三罪間，有修正前
    刑法第五十五條方法目的之牽連關係，為牽連犯（起訴書認
    為係數罪，尚非妥適），應從一重論以刑法第三百三十六條
    第二項之連續業務侵占罪。
四、原審據以論科，本非無見，惟查被告在金舜公司及揚益公司
    之集彙件申請書私文書上冒填載上開第三人為各該公司之員
    工，所犯乃變造私文書罪，原審誤認為犯偽造私文書罪，尚
    嫌未洽，檢察官依告訴人聲請上訴，指被告另有侵占1,123,
    000元，核非應在本院審判範圍，有如上述。又本院已審酌
    被告犯罪之一切情狀，對被告科刑，詳如下述。被告上訴徒
    求減輕，上訴均無理由，惟原判決既有可議，應由本院撤銷
    改判。爰審酌被告犯後坦承犯行，犯後態度良好，兼衡被告
    侵占之數額、犯罪動機、目的、所得利益、所生危害、被告
    在偵查中通緝歸案及其尚未賠償被害人暨被告於96年10月29
    日在長庚紀念醫院住院診治肺癌合併腦轉移及右肩、脊椎和
    右股骨骨轉移，接受化學治療，現仍在治療中，有該醫院診
    斷證明書附卷可稽（見本院卷35頁），病情不輕等一切情狀
    ，量處如主文第二項所示之刑。又被告犯本案之時間係在九
    十六年四月二十四日之前，依中華民國九十六年罪犯減刑條
    例第二條第一項第三款規定，應減其宣告刑二分之一，故減
    處如主文所示之刑。此外，關於易科罰金之折算標準部分，
    被告行為後，刑法第四十一條業於九十年一月十日修正公佈
    施行，於同年月十二日生效（下稱九十年修正前該法條為行
    為時法，九十年修正者為中間時法）。行為時法第41條規定
    ：「犯最重本刑為三年以下有期徒刑以下之刑之罪，而受六
    月以下有期徒刑或拘役之宣告，因身體、教育、職業或家庭
    之關係，執行顯有困難者，得以一元以上、三元以下折算一
    日，易科罰金。」中間時法同條規定：「犯最重本刑為五年
    以下有期徒刑以下之刑之罪，而受六個月以下有期徒刑或拘
    役之宣告，因身體、教育、職業、家庭之關係或其他正當事
    由，執行顯有困難者，得以一元以上三元以下折算一日，易
    科罰金。但確因不執行所宣告之刑，難收矯正之效，或難以
    維持法秩序者，不在此限。併合處罰之數罪，均有前項情形
    ，其應執行之刑逾六月者，亦同。」而95年7月1日修正之現
    行法同條規定：「犯最重本刑為五年以下有期徒刑以下之刑
    之罪，而受六個月以下有期徒刑或拘役之宣告者，得以新臺
    幣一千元、二千元或三千元折算一日，易科罰金。但確因不
    執行所宣告之刑，難收矯正之效，或難以維持法秩序者，不
    在此限。前項規定於數罪併罰，其應執行之刑未逾六月者，
    亦適用之。」被告行為後，刑法關於易科罰金之折算標準法
    律有上述變更，以中間時法較有利於被告，應依刑法第2條
    第1項但書之規定，適用中間時法為易科罰金之折算標準。
    故應適用該九十年所修正之中間法之刑法第四十一條第一項
    前段規定，與修正前罰金罰鍰提高標準條例第二條之規定，
    就本院所量處被告之刑，諭知易科罰金之折算標準。末查，
    被告所變造之私文書，因已提出於新光保險公司，所有權已
    屬新光保險公司所有，復非義務沒收之物，核與沒收要件不
    合，爰不另為沒收之諭知，附此敘明。
據上論斷，應依刑事訴訟法第369條第1項前段、第364條、第299
條第1項前段，刑法第2條第1項、第216條、第210條、修正前第
336條第2項、第339條第1項、第2項、第56條、第55條、90年1月
12日生效之刑法第41條第1項前段，修正前罰金罰鍰提高標準條
例第1條、第2條，現行法規所定貨幣單位折算新臺幣條例第2條
，中華民國96年罪犯減刑條例第2條第1項第3款、第7條、第9條
，判決如主文。
本案經檢察官張熙懷到庭執行職務。
中    華    民    國    97    年    4     月    8    日
                  刑事第 三 庭  審判長法  官  蔡秀雄
                                      法  官  許文章
                                      法  官  謝靜恆
以上正本證明與原本無異。
如不服本判決，應於收受送達後十日內向本院提出上訴書狀，其
未敘述上訴之理由者並得於提起上訴後十日內向本院補提理由書
（均須按他造當事人之人數附繕本）。
                                      書記官  吳鎮鑫
中    華    民    國    97    年    4     月    8     日
附錄：本案論罪科刑法條全文
刑法第336條
對於公務上或因公益所持有之物，犯前條第 1 項之罪者，處 1
年以上 7 年以下有期徒刑，得併科 5 千元以下罰金。
對於業務上所持有之物，犯前條第 1 項之罪者，處 6 月以上
5 年以下有期徒刑，得併科 3 千元以下罰金。
前二項之未遂犯罰之。
刑法第210條
偽造、變造私文書，足以生損害於公眾或他人者，處 5 年以下有
期徒刑。
刑法第216條
行使第 210 條至第 215 條之文書者，依偽造、變造文書或登載
不實事項或使登載不實事項之規定處斷。
刑法第339條
意圖為自己或第三人不法之所有，以詐術使人將本人或第三人之
物交付者，處5年以下有期徒刑、拘役或科或併科1千元以下罰金
。
以前項方法得財產上不法之利益或使第三人得之者，亦同。
前二項之未遂犯罰之。
 附  表
┌────┬────┬────┬────┬────┬─────┐
│要保人  │繳費時間│  保費  │貸款利息│保單貸款│貸款償還款│
├────┼────┼────┼────┼────┼─────┤
│黃秀卿  │  89.02 │        │        │        │  23000   │
├────┼────┼────┼────┼────┼─────┤
│黃秀卿  │  89.02 │        │        │        │  22000   │
├────┼────┼────┼────┼────┼─────┤
│黃秀卿  │  89.02 │        │        │        │  22000   │
├────┼────┼────┼────┼────┼─────┤
│黃秀卿  │  89.02 │        │        │        │  24000   │
├────┼────┼────┼────┼────┼─────┤
│劉曰蘭  │89.05.31│ 14804  │        │        │          │
├────┼────┼────┼────┼────┼─────┤
│李春眉  │89.06.03│  4866  │        │        │          │
├────┼────┼────┼────┼────┼─────┤
│陳秀雲  │89.06.04│  6692  │        │        │          │
├────┼────┼────┼────┼────┼─────┤
│陳秀雲  │89.06.04│  6910  │        │        │          │
├────┼────┼────┼────┼────┼─────┤
│陳秀雲  │89.06.04│  6910  │        │        │          │
├────┼────┼────┼────┼────┼─────┤
│陳麗珠  │89.06.15│ 10928  │        │        │          │
├────┼────┼────┼────┼────┼─────┤
│陳麗珠  │89.06.15│ 40497  │        │        │          │
├────┼────┼────┼────┼────┼─────┤
│蘇良松  │89.06.15│ 51808  │        │        │          │
├────┼────┼────┼────┼────┼─────┤
│蘇良松  │89.06.15│ 10573  │        │        │          │
├────┼────┼────┼────┼────┼─────┤
│蘇秀玉  │89.06.15│ 19572  │        │        │          │
├────┼────┼────┼────┼────┼─────┤
│蘇秀玉  │89.06.15│  3880  │        │        │          │
├────┼────┼────┼────┼────┼─────┤
│蔡春桃  │89.06.23│  4226  │        │        │          │
├────┼────┼────┼────┼────┼─────┤
│蔡明秀  │89.06.23│ 34790  │        │        │          │
├────┼────┼────┼────┼────┼─────┤
│李伯俊  │89.06.23│ 37210  │        │        │          │
├────┼────┼────┼────┼────┼─────┤
│李伯俊  │89.06.23│ 13452  │        │        │          │
├────┼────┼────┼────┼────┼─────┤
│李伯俊  │89.06.25│141581  │        │        │          │
├────┼────┼────┼────┼────┼─────┤
│陳瑞壎  │89.06.27│ 12294  │        │        │          │
├────┼────┼────┼────┼────┼─────┤
│陳瑞壎  │89.06.27│        │  2142  │        │          │
├────┼────┼────┼────┼────┼─────┤
│許麗琴  │89.07.04│  6203  │        │        │          │
├────┼────┼────┼────┼────┼─────┤
│陳月雀  │89.07.05│  8477  │        │        │          │
├────┼────┼────┼────┼────┼─────┤
│陳月雀  │89.07.05│ 30506  │        │        │          │
├────┼────┼────┼────┼────┼─────┤
│陳月雀  │89.07.05│ 30302  │        │        │          │
├────┼────┼────┼────┼────┼─────┤
│陳月雀  │89.07.05│  1222  │        │        │          │
├────┼────┼────┼────┼────┼─────┤
│陳月雀  │89.07.05│ 30108  │        │        │          │
├────┼────┼────┼────┼────┼─────┤
│陳月雀  │89.07.05│ 30458  │        │        │          │
├────┼────┼────┼────┼────┼─────┤
│陳月雀  │89.07.05│  1096  │        │        │          │
├────┼────┼────┼────┼────┼─────┤
│許麗琴  │89.07.05│ 44512  │        │        │          │
├────┼────┼────┼────┼────┼─────┤
│陳明進  │89.07.09│  6136  │        │        │          │
├────┼────┼────┼────┼────┼─────┤
│曹寶秀  │89.07.10│ 30409  │        │        │          │
├────┼────┼────┼────┼────┼─────┤
│曹寶秀  │89.07.10│ 40002  │        │        │          │
├────┼────┼────┼────┼────┼─────┤
│呂仁君  │89.07.25│  3603  │        │        │          │
├────┼────┼────┼────┼────┼─────┤
│呂仁君  │89.07.25│   960  │        │        │          │
├────┼────┼────┼────┼────┼─────┤
│呂仁君  │89.07.25│ 29684  │        │        │          │
├────┼────┼────┼────┼────┼─────┤
│呂仁君  │89.07.25│  3831  │        │        │          │
├────┼────┼────┼────┼────┼─────┤
│呂仁君  │89.07.25│ 45019  │        │        │          │
├────┼────┼────┼────┼────┼─────┤
│呂仁君  │89.07.25│  2394  │        │        │          │
├────┼────┼────┼────┼────┼─────┤
│顏素琴  │89.07.25│  6314  │        │        │          │
├────┼────┼────┼────┼────┼─────┤
│顏吳忍  │89.07.25│  6179  │        │        │          │
├────┼────┼────┼────┼────┼─────┤
│楊乾樟  │89.07.25│ 32490  │        │        │          │
├────┼────┼────┼────┼────┼─────┤
│林玉鳳  │89.08.03│ 10805  │        │        │          │
├────┼────┼────┼────┼────┼─────┤
│高秀玉  │89.08.05│ 56972  │        │        │          │
├────┼────┼────┼────┼────┼─────┤
│徐文和  │89.08.07│  3518  │        │        │          │
├────┼────┼────┼────┼────┼─────┤
│徐文和  │89.08.07│  8717  │        │        │          │
├────┼────┼────┼────┼────┼─────┤
│徐文和  │89.08.07│ 13375  │        │        │          │
├────┼────┼────┼────┼────┼─────┤
│黃麗花  │89.08.07│  7113  │        │        │          │
├────┼────┼────┼────┼────┼─────┤
│黃麗花  │89.08.07│  9594  │        │        │          │
├────┼────┼────┼────┼────┼─────┤
│蔡美蘭  │89.08.07│ 17400  │        │        │          │
├────┼────┼────┼────┼────┼─────┤
│蔡美蘭  │89.08.07│ 13716  │        │        │          │
├────┼────┼────┼────┼────┼─────┤
│陳國財  │89.08.09│ 23876  │        │        │          │
├────┼────┼────┼────┼────┼─────┤
│鄭淑瑩  │89.08.12│  1080  │        │        │          │
├────┼────┼────┼────┼────┼─────┤
│鄭淑瑩  │89.08.12│ 10590  │        │        │          │
├────┼────┼────┼────┼────┼─────┤
│侯居武  │89.08.15│  5017  │        │        │          │
├────┼────┼────┼────┼────┼─────┤
│侯居武  │89.08.15│ 32827  │        │        │          │
├────┼────┼────┼────┼────┼─────┤
│侯居武  │89.08.15│203665  │        │        │          │
├────┼────┼────┼────┼────┼─────┤
│丁素換  │89.08.24│  7485  │        │        │          │
├────┼────┼────┼────┼────┼─────┤
│陳麗琴  │89.08.25│ 10024  │        │        │          │
├────┼────┼────┼────┼────┼─────┤
│陳麗琴  │89.08.25│  1231  │        │        │          │
├────┼────┼────┼────┼────┼─────┤
│陳麗琴  │89.08.25│  1047  │        │        │          │
├────┼────┼────┼────┼────┼─────┤
│陳麗琴  │89.08.25│ 10272  │        │        │          │
├────┼────┼────┼────┼────┼─────┤
│林雅莉  │89.08.25│ 14323  │        │        │          │
├────┼────┼────┼────┼────┼─────┤
│林雅莉  │89.08.25│  2241  │        │        │          │
├────┼────┼────┼────┼────┼─────┤
│顏誌廷  │89.08.25│  1493  │        │        │          │
├────┼────┼────┼────┼────┼─────┤
│顏誌廷  │89.08.25│  3373  │        │        │          │
├────┼────┼────┼────┼────┼─────┤
│顏誌廷  │89.08.25│  1493  │        │        │          │
├────┼────┼────┼────┼────┼─────┤
│顏進福  │89.08.25│  7795  │        │        │          │
├────┼────┼────┼────┼────┼─────┤
│徐志宏  │89.08.26│  5853  │        │        │          │
├────┼────┼────┼────┼────┼─────┤
│許陳雪  │89.08.29│ 25525  │        │        │          │
├────┼────┼────┼────┼────┼─────┤
│陳明進  │89.08.29│  9259  │        │        │          │
├────┼────┼────┼────┼────┼─────┤
│許民坤  │89.08.29│ 13463  │        │        │          │
├────┼────┼────┼────┼────┼─────┤
│許麗娥  │89.08.29│  9282  │        │        │          │
├────┼────┼────┼────┼────┼─────┤
│侯居武  │89.08.30│ 26354  │        │        │          │
├────┼────┼────┼────┼────┼─────┤
│侯居武  │89.08.30│138548  │        │        │          │
├────┼────┼────┼────┼────┼─────┤
│侯陳滿足│89.08.30│ 12569  │        │        │          │
├────┼────┼────┼────┼────┼─────┤
│江秀卿  │89.08.30│ 11514  │        │        │          │
├────┼────┼────┼────┼────┼─────┤
│李伯俊  │89.08.31│ 29100  │        │        │          │
├────┼────┼────┼────┼────┼─────┤
│林玉鳳  │89.09.10│ 31860  │        │        │          │
├────┼────┼────┼────┼────┼─────┤
│林孝光  │89.09.11│ 37080  │        │        │          │
├────┼────┼────┼────┼────┼─────┤
│黃文義  │89.09.14│  2633  │        │        │          │
├────┼────┼────┼────┼────┼─────┤
│曾秀慧  │89.09.14│  8785  │        │        │          │
├────┼────┼────┼────┼────┼─────┤
│胡炯輝  │89.09.14│  7399  │        │        │          │
├────┼────┼────┼────┼────┼─────┤
│胡炯輝  │89.09.14│  1091  │        │        │          │
├────┼────┼────┼────┼────┼─────┤
│胡炯輝  │89.09.14│   916  │        │        │          │
├────┼────┼────┼────┼────┼─────┤
│陳佶備  │89.09.15│        │  2328  │        │          │
├────┼────┼────┼────┼────┼─────┤
│蘇瑞陽  │89.09.15│  2989  │        │        │          │
├────┼────┼────┼────┼────┼─────┤
│林玉鳳  │89.09.19│  8670  │        │        │          │
├────┼────┼────┼────┼────┼─────┤
│吳佩珈  │89.09.19│  8987  │        │        │          │
├────┼────┼────┼────┼────┼─────┤
│吳明順  │89.09.19│  5180  │        │        │          │
├────┼────┼────┼────┼────┼─────┤
│吳林秀琴│89.09.19│  4310  │        │        │          │
├────┼────┼────┼────┼────┼─────┤
│吳明順  │89.09.20│ 13364  │        │        │          │
├────┼────┼────┼────┼────┼─────┤
│吳林秀琴│89.09.20│  9156  │        │        │          │
├────┼────┼────┼────┼────┼─────┤
│林金蓮  │89.09.20│  7226  │        │        │          │
├────┼────┼────┼────┼────┼─────┤
│林金蓮  │89.09.20│  2389  │        │        │          │
├────┼────┼────┼────┼────┼─────┤
│林金蓮  │89.09.20│  5529  │        │        │          │
├────┼────┼────┼────┼────┼─────┤
│林金蓮  │89.09.20│  2219  │        │        │          │
├────┼────┼────┼────┼────┼─────┤
│徐志宏  │89.09.22│  4753  │        │        │          │
├────┼────┼────┼────┼────┼─────┤
│徐志宏  │89.09.22│   940  │        │        │          │
├────┼────┼────┼────┼────┼─────┤
│陳玉純  │89.09.25│  3500  │   183  │        │          │
├────┼────┼────┼────┼────┼─────┤
│陳玉純  │89.09.25│ 50698  │  3570  │        │          │
├────┼────┼────┼────┼────┼─────┤
│魏漢明  │89.09.26│ 14531  │        │        │          │
├────┼────┼────┼────┼────┼─────┤
│陳玉純  │89.09.27│  6438  │        │        │          │
├────┼────┼────┼────┼────┼─────┤
│洪瓊林  │89.09.27│  6164  │        │        │          │
├────┼────┼────┼────┼────┼─────┤
│劉麗淑  │89.09.27│  3421  │        │        │          │
├────┼────┼────┼────┼────┼─────┤
│許德岸  │89.09.30│ 31792  │        │        │          │
├────┼────┼────┼────┼────┼─────┤
│侯陳滿足│89.10.05│ 50815  │        │        │          │
├────┼────┼────┼────┼────┼─────┤
│侯陳滿足│89.10.05│ 84213  │        │        │          │
├────┼────┼────┼────┼────┼─────┤
│葉國忠  │89.10.23│  1978  │        │        │          │
├────┼────┼────┼────┼────┼─────┤
│葉國忠  │89.10.23│   973  │        │        │          │
├────┼────┼────┼────┼────┼─────┤
│劉曰蘭  │89.10.30│ 18551  │        │        │          │
├────┼────┼────┼────┼────┼─────┤
│劉曰蘭  │89.10.30│  6183  │        │        │          │
├────┼────┼────┼────┼────┼─────┤
│李伯俊  │89.10.30│ 79646  │        │        │          │
├────┼────┼────┼────┼────┼─────┤
│侯陳滿足│89.10.31│ 58511  │        │        │          │
├────┼────┼────┼────┼────┼─────┤
│侯陳滿足│89.10.31│  1057  │        │        │          │
├────┼────┼────┼────┼────┼─────┤
│李伯俊  │89.11.25│149011  │        │        │          │
├────┼────┼────┼────┼────┼─────┤
│李伯俊  │89.11.25│ 86170  │        │        │          │
├────┼────┼────┼────┼────┼─────┤
│侯居武  │        │        │  3401  │        │          │
├────┼────┼────┼────┼────┼─────┤
│侯陳滿足│        │        │  3043  │        │          │
├────┼────┼────┼────┼────┼─────┤
│陳瑞壎  │        │ 12294  │        │        │          │
├────┼────┼────┼────┼────┼─────┤
│陳秀雲  │        │  6692  │        │        │          │
├────┼────┼────┼────┼────┼─────┤
│陳秀雲  │        │  6910  │        │        │          │
├────┼────┼────┼────┼────┼─────┤
│陳秀雲  │        │  6910  │        │        │          │
├────┼────┼────┼────┼────┼─────┤
│李俊義  │        │  4440  │        │        │          │
├────┼────┼────┼────┼────┼─────┤
│李俊義  │        │ 10106  │        │        │          │
├────┼────┼────┼────┼────┼─────┤
│李俊明  │        │ 20300  │        │        │          │
├────┼────┼────┼────┼────┼─────┤
│李傑雄  │        │ 71298  │        │        │          │
├────┼────┼────┼────┼────┼─────┤
│李吳明珠│        │ 17329  │        │        │          │
├────┼────┼────┼────┼────┼─────┼─────┐
│合  計  │        │0000000 │  14667 │        │  91000   │ 0000000  │
└────┴────┴────┴────┴────┴─────┴─────┘


司法院資訊處製作；財團法人民間司法改革基金會備份。
